臺灣臺中地方法院民事裁定　　　　　　 100年度司護字第95號
聲　請　人　臺中市政府
法定代理人　胡志強
受　安置人　M540　真實姓.
法定代理人　M540F 真實.
上列聲請人聲請保護安置事件，本院裁定如下：
    主    文
受安置人應交由臺中市政府安置於短期收容中心。
聲請程序費用由聲請人負擔。
    理  由
一、法官、檢察官、司法警察官、司法警察、聯合稽查小組或本
    條例第6條之任務編組查獲及救援從事性交易或有從事之虞
    之兒童或少年時，應立即通知主管機關指派專業人員陪同兒
    童或少年進行加害者之指認及必要之訊問，並於24小時內將
    該兒童或少年移送直轄市、縣（市）主管機關設置之緊急收
    容中心；直轄市、縣（市）主管機關所設之緊急收容中心應
    於安置起72小時內，提出報告，聲請法院裁定；法院受理前
    項報告時，除有兒童或少年顯無從事性交易或從事之虞者及
    有特殊事由致不宜安置於短期收容中心者外，應裁定將兒童
    或少年交付主管機關安置於短期收容中心，兒童及少年性交
    易防制條例第15條第1項、第16條分別定有明文。
二、本件聲請意旨略以：受安置人（為12歲以上未滿18歲之少年
    ，依兒童及少年福利法第46條規定『不得揭露足以識別兒童
    及少年身分之資訊』，真實姓名年籍詳卷對照表）於民國
    100年5月23日由彰化縣警察局婦幼隊查獲受安置人疑有從事
    性交易之虞，警方製作筆錄過程中，受安置人從頭到尾皆否
    認從事性交易工作，並表示單純因為無聊才從事陪酒唱歌工
    作，且坦承有收取一定金額費用，經評估仍有從事性交易之
    虞，爰依兒童及少年性交易防制條例第15條第1項之規定，
    於100年5月24日1時許將受安置人安置於緊急收容中心，經
    短期觀察結果，認受安置人有保護安置之必要，爰依同條例
    第16條第1項之規定向鈞院提出報告，聲請裁定准予安置於
    短期收容中心等語，並提出性侵害犯罪事件通報表、彰化縣
    政府緊急收容報告書等為證。
三、經查：聲請人主張之事實，業據其提出前開書證在卷可證，
    縱受安置人否認從事性交易工作，卻坦承有從事陪酒唱歌工
    作，並收取對價，足認受安置人有從事性交易之虞。又本案
    經社工評估，亦認受安置人有從事性交易之虞，已依兒童及
    少年性交易防制條例第15條規定緊急安置受安置人，且提供
    受安置人必要之保護與觀察輔導。另觀諸彰化縣政府緊急收
    容報告書內容略以：案主自述因案父母自小離異，案父為主
    要照顧者，但國中畢業後，來臺中讀書，鮮少返家，與案父
    關係較為疏遠，且其本身生活開銷費用，都靠自己打工賺錢
    及案男友之母親支付，從未向案父索取過生活費用，最近一
    次返家時間已忘記，也忘了今年過年期間是否有返家團圓，
    認為重大節慶對自己的意義不大；案主對於警方製作筆錄，
    大多以不知道或忘記了等話語回答，情緒也無太大起伏，除
    得知要緊急收容安置後，態度才略為緊張，一直詢問返家時
    間及緊短中心相關規定；案主從頭到尾皆否認有發生性關係
    ，並表示單純因為無聊才從事陪酒唱歌工作，且承認有收取
    一定金額費用，但不願透露金額數目，對於警方所提出之詢
    問，都以不知道回答，待警方提出新事證，案主才又改變說
    詞，前後說法不一，且回答語氣支支吾吾，恐有隱瞞之嫌，
    且對於金錢的態度和價值觀明顯偏誤，又確有從事性交易之
    虞，建議安置於緊急收容中心予以適當輔導等語。執此，本
    院綜觀上情，認聲請人聲請裁定將受安置人安置於短期收容
    中心，為有理由，應予准許。
四、爰依兒童及少年性交易防制條例第16條、第5條及非訟事件
    法第21條第1項前段，裁定如主文。
中    華    民    國   100    年    5     月    26    日
                  家事法庭  司法事務官  蔡伊萍
以上正本係照原本作成。
如不服本件裁定，得於裁定書送達之翌日起10日內，以書狀敘述
理由，向本庭提起抗告。
中    華    民    國   100    年    5     月    26    日
                                書記官  曾惠雅